臺灣新竹地方法院刑事判決
110年度易字第320號
公  訴  人  臺灣新竹地方檢察署檢察官
被      告  黃湧華



上列被告因毀損等案件，經檢察官提起公訴（110年度偵字第295
0號），被告於本院準備程序中，就被訴事實為有罪之陳述，經
告知被告簡式審判程序之旨，並聽取檢察官及被告之意見後，經
本院裁定進行簡式審判程序，本院判決如下：
    主  文
黃湧華犯恐嚇危害安全罪，累犯，處拘役參拾日，如易科罰金，
以新臺幣壹仟元折算壹日。又犯毀損他人物品罪，累犯，處拘役
參拾日，如易科罰金，以新臺幣壹仟元折算壹日。應執行拘役伍
拾日，如易科罰金，以新臺幣壹仟元折算壹日。
    事  實
一、黃湧華與葉品萱為男女朋友關係，黃湧華於民國109年12月2
    2日1時25分許，在新竹市○區○○街000號前，見許志輝駕駛車
    牌號碼000-0000號自小客車搭載葉品萱，竟心生不滿，基於
    恐嚇危害安全之犯意，拾起路旁之磚頭作勢毆打下車商談之
    許志輝，藉該等舉動表示將加害其生命、身體之意，使許志
    輝心生畏懼，致生危害於安全；黃湧華復當場與許志輝發生
    拉扯，因葉品萱介入，竟另基於毀損他人物品之犯意，復持
    該磚頭砸毀前揭許志輝使用之車牌號碼000-0000號自小客車
    之後擋風破璃，致該車擋風玻璃破裂而喪失其效用，足以生
    損害於許志輝。
二、案經許志輝訴由新竹市警察局第三分局報告臺灣新竹地方檢
    察署檢察官偵查後起訴。
    理  由
壹、程序事項
    本案被告黃湧華所犯恐嚇危害安全、毀損等罪，均非死刑、
    無期徒刑、最輕本刑為3年以上有期徒刑之罪，或高等法院
    管轄第一審之案件，被告等於本院準備程序進行中，就被訴
    事實均為有罪之陳述，經本院認合於刑事訴訟法第273條之1
    第1項之規定，裁定進行簡式審判程序。又按簡式審判程序
    之證據調查，不受第159條第1項之限制，刑事訴訟法第273
    條之2 定有明文，是於行簡式審判程序之案件，被告以外之
    人於審判外之陳述，除有其他不得作為證據之法定事由外，
    應認具有證據能力。本判決所援引被告以外之人於審判外之
    陳述，因本案採行簡式審判程序，復無其他不得作為證據之
    法定事由，依上說明，應認具有證據能力。
貳、實體事項
一、本院認定犯罪事實所憑證據及認定之理由 
　　上開犯罪事實，業據被告於本院準備、簡式審判程序中均坦
    承不諱（見本院卷第32頁至第33頁、第80頁、第84頁至第85
    頁），核與證人即告訴人許志輝警詢中之指證（見偵卷第7
    頁至第8頁）大致相符，亦與證人即在場之葉品萱於警詢中
    之證述（見偵卷第9頁至第11頁）得以相互勾稽，且有現場
    及車損照片6張（見偵卷第12頁至第14頁）在卷可稽，足認
    被告前揭任意性自白核與事實相符，本案事證明確，被告前
    揭恐嚇危害安全、毀損犯行均堪以認定，均應依法論罪科刑
    。
二、論罪科刑：
  ㈠按刑法上所謂恐嚇，祇須行為人以足以使人心生畏怖之情事
    告知他人即為已足，其通知危害之方法並無限制，凡一切以
    直接之言語、舉動，或其他足使被害人理解其意義之方法或
    暗示其如不從將加危害，而使被害人心生畏怖者，均應包括
    在內。而該言語或舉動是否足以使他人生畏怖心，應依社會
    一般觀念衡量之，如行為人之言語、舉動，依社會一般觀念
    ，均認係惡害之通知，而足以使人生畏怖心時，即可認屬恐
    嚇（最高法院22年度上字第1310號判例意旨參照）。查被告
    於前揭時地持路旁之磚頭作勢毆告訴人，核其舉動應隱含有
    將加害告訴人生命、身體之意旨，當屬恐嚇行為無訛，此舉
    亦足使一般人因之心生畏怖，是核被告犯罪事實欄一前段所
    為，應係犯刑法第305條恐嚇危害安全罪，而其後所為即犯
    罪事實欄一後段，則係犯刑法第354條之毀損他人物品罪。
  ㈡被告就上開恐嚇危害安全、毀損犯行，觀諸其行為歷程，其
    對告訴人之前後舉動並無必然關聯，尚難認係基於同一目的
    ，則各該所為應犯意個別、行為互殊，自應分論併罰。
　㈢被告前於106年間因意圖營利聚眾賭博案件，經臺灣桃園地方
    法院以107年度審簡字第701號判決判處有期徒刑5月確定，
    而於108年7月8日易科罰金執行完畢等情，此有臺灣高等法
    院被告前案紀錄表1份（見本院卷第11頁）附卷可參，是被
    告於有期徒刑執行完畢後，5年內故意再犯本案有期徒刑以
    上之罪，核屬刑法第47條第1項之累犯，茲參酌司法院大法
    官釋字第775號解釋意旨，衡以被告先前執行者係賭博案件
    ，尚與本案之罪質有異，倘因此加重最低本刑恐致生行為人
    所受的刑罰超過其所應負擔罪責的情形，是爰不依前揭規定
    加重其刑。
　㈣爰以行為人責任為基礎，審酌被告為一智慮成熟、具有生活
    經驗之成年人，遇有感情紛擾，當應秉持理性溝通處理，卻
    於前揭時地，見及告訴人駕車搭載證人葉品萱外出，即持路
    旁之磚頭作勢毆打下車商談之告訴人，隨後持該磚頭砸毀告
    訴人斯時使用車牌號碼000-0000號自小客車之後擋風破璃，
    致該車輛後擋風玻璃破裂而喪失其效用，顯然對於他人之財
    產權利欠缺尊重，惟念及被告於本案審理時終能坦承犯行，
    並表達有意願與告訴人和解，然因雙方間仍有差距致未能成
    立，是其雖迄今均未賠償告訴人，亦未獲告訴人之諒解，惟
    仍認其犯後態度尚可，並兼衡被告自承現待業中、以打零工
    維生、未婚無子女之家庭經濟狀況暨高中畢業之教育程度（
    見本院卷第86頁）等一切情狀，各量處如主文所示之刑，並
    定應執行刑如主文後所示，且均併諭知易科罰金之折算標準
    。
三、關於沒收部分
　　按供犯罪所用、犯罪預備之物或犯罪所生之物，屬於犯罪行
    為人者，得沒收之；前項之物屬於犯罪行為人以外之自然人
    、法人或非法人團體，而無正當理由提供或取得者，得沒收
    之，刑法第38條第2項前段、第3項前段分別定有明文。查被
    告為上開犯行時，固係持用磚頭為之，然該物品為被告任意
    自路邊取用，是顯非被告所有，亦非第三人無正當理由所提
    供，本院自無從依上開規定宣告沒收或追徵。
據上論斷，應依刑事訴訟法第273條之1第1項、第299條第1項前
段，判決如主文。
本案經檢察官洪期榮提起公訴，檢察官劉正祥到庭執行職務。　
中　　華　　民　　國　　110 　年　　8 　　月　　20　　日
                  刑事第二庭    法　官　江宜穎
以上正本證明與原本無異
如不服本判決應於收受判決後20日內向本院提出上訴書狀，並應
敘述具體理由。其未敘述上訴理由者，應於上訴期間屆滿後20日
內向本院補提理由書(均須按他造當事人之人數附繕本)「切勿逕
送上級法院」。
中　　華　　民　　國　　110 　年　　8 　　月　　20　　日
                                書記官　蕭妙如
附錄本案論罪科刑法條：
第 305 條
以加害生命、身體、自由、名譽、財產之事恐嚇他人，致生危害
於安全者，處二年以下有期徒刑、拘役或九千元以下罰金。

第 354 條
毀棄、損壞前二條以外之他人之物或致令不堪用，足以生損害於
公眾或他人者，處二年以下有期徒刑、拘役或一萬五千元以下罰
金。